【裁判字號】    89,易緝,95
【裁判日期】    890822
【裁判案由】    違反動產擔保交易法
【裁判全文】
臺灣桃園地方法院刑事判決                          八十九年度易緝字第九五號
    公  訴  人  臺灣桃園地方法院檢察署檢察官
    被      告  乙○○
右列被告因違反動產擔保交易法案件，經檢察官提起公訴（八十八年度偵字第一六八
九號），本院判決如左：
        主  文
乙○○無罪。
        理  由
一、公訴意旨如起訴書所載（如附件）。
二、本件公訴旨認被告乙○○涉有違反動產擔保交易法第三十八條之罪嫌，無非依據
    告訴代理人甲○○之指訴、附條件買賣合約書及動產擔保交易附條件買賣登記申
    請書為其論據。訊之被告對於在右揭時、地向歌林股份有限公司公司（下稱歌林
    公司）以附條件買賣之方式買冷氣機一台，總價金為三萬二千七百元，分十三期
    給付，標的物存放地點為桃園縣楊梅鎮○○街十四號五樓，且僅付款五期，自八
    十八年一月起即未繳納餘款之事實直承不諱，惟堅決否認有違反動產擔保交易法
    之犯行，辯稱：因經濟發生困難，致無從繼續繳納分期價款，其後搬到中壢市龍
    岡地區作生意，維上開冷氣仍置於湖山街之住所並為加以處分，且已與歌林工司
    和解，清償全部價款等語。
三、按犯罪事實應依證據認定之，無證據不得推定其犯罪事實。又不能證明被告犯罪
    者，應諭知無罪之判決。刑事訴訟法第一百五十四條、第三百零一條第一項分別
    定有明文。又按動產擔保交易法第三十八條之罪，係以動產擔保交易之債務人，
    意圖不法之利益，將標的物遷移、出賣、出質、移轉、抵押或為其他處分，致生
    損害於債權人為構成要件，單純之債務不履行，乃民事糾葛，自不得以此條所定
    之罪責相繩，此觀該條之規定甚明。
四、經查，系爭附條件買賣冷氣機現仍放置於約定之存放地點桃園縣楊梅鎮○○街十
    四號五樓之情，業據告訴代理人甲○○於本院審理時自承在卷。又觀之卷附被告
    所拍攝之系爭動產擔保標的之冷氣機相片，其安置之鋼架螺帽有明顯生鏽之情況
    、冷氣機上亦有水流之斑剝痕跡，足見，上開冷氣應放置於上開處所有相當之時
    日，而非臨訟搬回重新安裝，故被告所辯並未將上開附條件買賣標的之冷氣機遷
    移乙情，有其可信度。從而，被告雖有遲延給付買賣價金之情事，然其因生計關
    係遷移住所時，既未將附條件買賣標的物遷移，客觀上又無其他任何處分行為，
    尚難認其主觀上具不法利益之意圖。依上開說明，即與動產擔保交易法第三十八
    條規定之構成要件不符。此外，復查無其他證據足證被告有公訴人所指之犯行，
    被告犯罪尚屬不能證明，爰依法諭知無罪之判決。
據上論斷，應依刑事訴訟法第三百零一條第一項，判決如主文。
本案經檢察官何祖舜到庭執行職務。
中      華      民      國      八十九    年      八      月    二十二  日
                                          臺灣桃園地方法院刑事第二庭
                                                  法  官  江  振  義
右正本證明與原本無異。
如不服本判決，應於判決送達後十日內向本院提出上訴狀( 應附繕本 )，上訴於
臺灣高等法院。
                                                  書記官  李  劍  龍
中        華        民        國   八十九   年   八   月    二十五    日


司法院資訊處製作；財團法人民間司法改革基金會備份。
